# 请教一个可能很幼稚的问题：同一企业是否可能被重复合并？

提问人：geowalker 时间：2016-03-15 11:53:06
在控制的情形下，理论上控制方只能有一个对吧？
但感觉会计准则越来越抽象、一些描述的边界越来越模糊，例如关于控制，会不会有两家公司都判断对同一个子公司拥有控制权，都对该公司报表进行了合并呢？要真是这样，那这样的会计准则大概可以说已经走入歧途了，早晚还得向简约回归。
还是两个股东公司会商讨确定谁是真正的控制方，另一家就不再合并报表了？
谢谢大家

回答人：chenyiwei
根据《企业会计准则第 33 号—合并财务报表》（ 2014 修订）及其应用指南，编制合并报表的前提是符合控制的三要素，即主导被投资方相关活动的权力、享有或承担可变回报、能够凭借其权力影响可变回报。当同一个被投资方的相关活动的不同方面分别由不同的投资方主导时，有权主导对可变回报影响最大的相关活动的投资方拥有对该被投资方的权力。由此可知，“控制”具有唯一性和排他性，对同一个被投资方而言，不可能同时存在两个或多个对其具有控制权的投资方。相应地，同一被投资方不可能同时被纳入两个或多个投资方的合并报表范围。